---
title: "CC3 Lake Van"
output: github_document
date: "2022-12-20"
---

#charger toutes les librairies
```{r}
library(phyloseq)
library(dada2)
library(DECIPHER)
library(phangorn)
library(ggplot2)
library(gridExtra)
library(shiny)
library(miniUI)
library(caret)
library(pls)
library(e1071)
library(ggplot2)
library(randomForest)
library(dplyr)
library(ggrepel)
#library(nlme)
library(devtools)
library(reshape2)
library(PMA)
#library(structSSI)
library(ade4)
library(ggnetwork)
library(intergraph)
library(scales)
#library(genefilter)
#library(impute)
library(phyloseqGraphTest)
library(Biostrings)
```

```{bash, include=TRUE, eval}
mkdir data
```

```{bash, include=TRUE, eval}
wget -P data -i fasta
```

#créer nouv variables qui reçoivent tous les noms de fichiers qui se terminent par -R1 ou -R2 et les tries par ordre alphabetique
```{r}
path <- "data"
list.files(path)
```
#profils qualité des lectures : obtient graph
```{r}
fnFs <- sort(list.files(path, pattern="_1", full.names = TRUE))
fnRs <- sort(list.files(path, pattern="_2", full.names = TRUE))
sample.names <- sapply(strsplit(basename(fnFs), "_"), `[`, 1)
```

```{r}
plotQualityProfile(fnRs[1:2])
plotQualityProfile(fnFs[1:2])
```

#Filter and trim
```{r}
filtFs <- file.path(path, "filtered", paste0(sample.names, "_F_filt.fastq.gz"))
filtRs <- file.path(path, "filtered", paste0(sample.names, "_R_filt.fastq.gz"))
names(filtFs) <- sample.names
names(filtRs) <- sample.names
```

#etape de filtration de qualité
```{r}
out <- filterAndTrim(fwd = fnFs, filt = filtFs, 
  rev = fnRs, filt.rev = filtRs, 
              maxN=0, maxEE=c(2,2), truncQ=2, rm.phix=TRUE, trimLeft=c(50,55), truncLen=c(150,140),
              compress=TRUE, multithread=TRUE)
head(out)

#on va pas en dessous de 250
#il faut pas couper trop court pour pouvoir avoir une partie commune pour l'allignement (environ 20nt), ici on séquence la région V3 et V4 (300pb en tout) , on voit qu'on à des séquences de 150 nt en forward et 150nt en reverse 
#truncLen veut dire qu'on coupe à 150 et 140 (déterminé jusqu'à où le score de qualité est acceptable ) 150 sur le R1=forward et 140 sur le R2=reverse, faut bien regarder la longueur des fragments pour garder une superposition des deux lors de l'alignement (overlap) si on coupe trop court on en aura pas 
#maxN=0 quand séquenceur sait pas quelle pb c'est il met un N, donc on dit que si il y a au moins 1 N dans la seq on l'enlève car sera de mauvaise qualité 
#truncQ : a chaque fois que le long d'une sequence on voit apparaitre un score de qualié qui est inférieur à Q20 il coupe la séquence à ce niveau
#Trimleft : enlever les amorces à gauches (50 premiers nucléotides pour le forward et 55 premiers nucléotides pour le reverse)
#filter and trim : fonction qui permet de faire la filtration quelité des séquences 
#obtient read.in : nbr de séquences qu'il avait avant et read.out : nbr de séquences qu'il obtient après les avoir filtré
```


#model d'erreur

```{r}
errFs <- learnErrors(filtFs, multithread=TRUE)
errRs <- learnErrors(filtRs, multithread=TRUE)
```

```{r}
plotErrors(errFs, nominalQ=TRUE)
```

```{r}
plotErrors(errRs, nominalQ=TRUE)
```

#corriger les erreurs

```{r}
dadaFs <- dada(filtFs, err=errFs, multithread=TRUE)
```

```{r}
dadaRs <- dada(filtRs, err=errRs, multithread=TRUE)
```


#faire l'allignement des R1 et R2
```{r}
mergers <- mergePairs(dadaFs, filtFs, dadaRs, filtRs, minOverlap = 1, verbose=TRUE)
head(mergers[[1]])
```

#créer table d'observation des séquences :
```{r}
seqtabAll <- makeSequenceTable(mergers[!grepl("Mock", names(mergers))])
table(nchar(getSequences(seqtabAll)))
#on importe toutes les séquences de la table sauf celle Mock (car est une séquence artificielle introduite pour vérifier que ça marche)
#deuxième ligne = nombre de caractères 
#troisième ligne = nombre de séquences qui ont ce nombre de caractères 
#permet de vérifier que l'allignement est bien fait

```


#enlever les chimères = séquences avec un bout de séquence d'une bactérie et un bout d'une autre bactérie , se produit pendant la PCR lorsque l'ARNpol se décroche avant la fin 
```{r}
seqtab.nochim <- removeBimeraDenovo(seqtabAll, method="consensus", multithread=TRUE, verbose=TRUE)
dim(seqtab.nochim)
```

```{r}
sum(seqtab.nochim)/sum(seqtabAll)
```

#Track reads through the pipeline
```{r}
getN <- function(x) sum(getUniques(x))
track <- cbind(out, sapply(dadaFs, getN), sapply(dadaRs, getN), sapply(mergers, getN), rowSums(seqtab.nochim))
colnames(track) <- c("input", "filtered", "denoisedF", "denoisedR", "merged", "nonchim")
rownames(track) <- sample.names
head(track)
```


#annotation taxonomique
```{bash, include=TRUE, eval=FALSE}
#1-télécharger fichier
wget https://zenodo.org/record/4587955/files/silva_nr99_v138.1_train_set.fa.gz?download=1
```

```{r}
#assigner taxo
taxa <- assignTaxonomy(seqtab.nochim, "silva_nr99_v138.1_train_set.fa.gz?download=1", multithread=TRUE)
```

```{r}
taxa.print <- taxa 
rownames(taxa.print) <- NULL
head(taxa.print)
```

```{bash, include=TRUE, eval=TRUE}
wget http://www2.decipher.codes/Classification/TrainingSets/SILVA_SSU_r138_2019.RData
```


```{r}
dna <- DNAStringSet(getSequences(seqtab.nochim)) 
load("SILVA_SSU_r138_2019.RData") 
ids <- IdTaxa(dna, trainingSet, strand="top", processors=NULL, verbose=FALSE) 
ranks <- c("domain", "phylum", "class", "order", "family", "genus", "species") 
taxid <- t(sapply(ids, function(x) {
        m <- match(ranks, x$rank)
        taxa <- x$taxon[m]
        taxa[startsWith(taxa, "unclassified_")] <- NA
        taxa
}))
colnames(taxid) <- ranks; rownames(taxid) <- getSequences(seqtab.nochim)
```

```{r}
theme_set(theme_bw())
```

#samdf ALEX

```{r}
library(stringr)
```

```{r}
Run <- c("SRR14616918", "SRR14616919", "SRR14616920", "SRR14616921", "SRR14616922", "SRR14616923", "SRR14616924", "SRR14616925", "SRR14616926", "SRR14616927", "SRR14616928", "SRR14616929", "SRR14616930", "SRR14616931", "SRR14616932", "SRR14616933", "SRR14616934", "SRR14616935", "SRR14616936", "SRR14616937", "SRR14616938", "SRR14616939", "SRR14616940", "SRR14616941", "SRR14616942", "SRR14616943", "SRR14616944", "SRR14616945", "SRR14616946", "SRR14616947", "SRR14616948", "SRR14616949", "SRR14616950", "SRR14616951", "SRR14616952", "SRR14616953", "SRR14616954", "SRR14616955", "SRR14616956", "SRR14616957", "SRR14616958", "SRR14616959", "SRR14616960", "SRR14616961", "SRR14616962", "SRR14616963", "SRR14616964", "SRR14616965", "SRR14616966", "SRR14616967", "SRR14616968", "SRR14616969", "SRR14616970", "SRR14616971", "SRR14616972", "SRR14616973", "SRR14616974", "SRR14616975", "SRR14616976", "SRR14616977", "SRR14616978")
code_name <- "XXXXXX"
code_name[Run == "SRR14616918"] <- "VB1-10"
code_name[Run == "SRR14616919"] <- "VB1-9"
code_name[Run == "SRR14616920"] <- "VB1-8"
code_name[Run == "SRR14616921"] <- "WSWcontrol"
code_name[Run == "SRR14616922"] <- "VB1-7"
code_name[Run == "SRR14616923"] <- "WS9W"
code_name[Run == "SRR14616924"] <- "WS9K"
code_name[Run == "SRR14616925"] <- "WS9"
code_name[Run == "SRR14616926"] <- "WWS9"
code_name[Run == "SRR14616927"] <- "WS8W"
code_name[Run == "SRR14616928"] <- "WS8K"
code_name[Run == "SRR14616929"] <- "WS8"
code_name[Run == "SRR14616930"] <- "WWS8"
code_name[Run == "SRR14616931"] <- "WWS7"
code_name[Run == "SRR14616932"] <- "WS6W"
code_name[Run == "SRR14616933"] <- "VB1-6"
code_name[Run == "SRR14616934"] <- "WS6K"
code_name[Run == "SRR14616935"] <- "WS6"
code_name[Run == "SRR14616936"] <- "DWWS6"
code_name[Run == "SRR14616937"] <- "WWS6"
code_name[Run == "SRR14616938"] <- "WS5W"
code_name[Run == "SRR14616939"] <- "WS5K"
code_name[Run == "SRR14616940"] <- "WS5"
code_name[Run == "SRR14616941"] <- "DWWS5"
code_name[Run == "SRR14616942"] <- "WWS5"
code_name[Run == "SRR14616943"] <- "WS3W"
code_name[Run == "SRR14616944"] <- "VB1-5"
code_name[Run == "SRR14616945"] <- "WS3K"
code_name[Run == "SRR14616946"] <- "WS3"
code_name[Run == "SRR14616947"] <- "WWS3"
code_name[Run == "SRR14616948"] <- "WS2W"
code_name[Run == "SRR14616949"] <- "WS2K"
code_name[Run == "SRR14616950"] <- "WS2"
code_name[Run == "SRR14616951"] <- "DWWS2"
code_name[Run == "SRR14616952"] <- "WWS2"
code_name[Run == "SRR14616953"] <- "WS1W"
code_name[Run == "SRR14616954"] <- "WS1K"
code_name[Run == "SRR14616955"] <- "VB1-4"
code_name[Run == "SRR14616956"] <- "WS1"
code_name[Run == "SRR14616957"] <- "DWWS1"
code_name[Run == "SRR14616958"] <- "WWS1"
code_name[Run == "SRR14616959"] <- "VB2-27"
code_name[Run == "SRR14616960"] <- "VB2-26"
code_name[Run == "SRR14616961"] <- "VB2-25"
code_name[Run == "SRR14616962"] <- "VB2-24"
code_name[Run == "SRR14616963"] <- "VB2-23"
code_name[Run == "SRR14616964"] <- "VB2-22"
code_name[Run == "SRR14616965"] <- "VB2-21"
code_name[Run == "SRR14616966"] <- "VB1-3"
code_name[Run == "SRR14616967"] <- "VB-20"
code_name[Run == "SRR14616968"] <- "VB2-19"
code_name[Run == "SRR14616969"] <- "VB2-18"
code_name[Run == "SRR14616970"] <- "VB2-17"
code_name[Run == "SRR14616971"] <- "VB2-16"
code_name[Run == "SRR14616972"] <- "VB2-15"
code_name[Run == "SRR14616973"] <- "VB1-14"
code_name[Run == "SRR14616974"] <- "VB1-13"
code_name[Run == "SRR14616975"] <- "VB1-12"
code_name[Run == "SRR14616976"] <- "VB1-11"
code_name[Run == "SRR14616977"] <- "VB1-2"
code_name[Run == "SRR14616978"] <- "VB1-1"
Samples <- "Fish"
Samples[1:61]<- "Fish"
Samples[code_name == "WSWcontrol"] <- "Sediment"
Samples[code_name == "WS9W"] <- "Freshwater"
Samples[code_name == "WS9K"] <- "Sediment"
Samples[code_name == "WS9"] <- "Sediment"
Samples[code_name == "WWS9"] <- "Freshwater"
Samples[code_name == "WS8W"] <- "Freshwater"
Samples[code_name == "WS8K"] <- "Sediment"
Samples[code_name == "WS8"] <- "Sediment"
Samples[code_name == "WWS8"] <- "Freshwater"
Samples[code_name == "WWS7"] <- "Freshwater"
Samples[code_name == "WS6W"] <- "Freshwater"
Samples[code_name == "WS6K"] <- "Sediment"
Samples[code_name == "WS6"] <- "Sediment"
Samples[code_name == "DWWS6"] <- "Freshwater"
Samples[code_name == "WWS6"] <- "Freshwater"
Samples[code_name == "WS5W"] <- "Freshwater"
Samples[code_name == "WS5K"] <- "Sediment"
Samples[code_name == "WS5"] <- "Sediment"
Samples[code_name == "DWWS5"] <- "Freshwater"
Samples[code_name == "WWS5"] <- "Freshwater"
Samples[code_name == "WS3W"] <- "Freshwater"
Samples[code_name == "WS3K"] <- "Sediment"
Samples[code_name == "WS3"] <- "Sediment"
Samples[code_name == "WWS3"] <- "Freshwater"
Samples[code_name == "WS2W"] <- "Freshwater"
Samples[code_name == "WS2K"] <- "Sediment"
Samples[code_name == "WS2"] <- "Sediment"
Samples[code_name == "DWWS2"] <- "Freshwater"
Samples[code_name == "WWS2"] <- "Freshwater"
Samples[code_name == "WS1W"] <- "Freshwater"
Samples[code_name == "WS1K"] <- "Sediment"
Samples[code_name == "WS1"] <- "Sediment"
Samples[code_name == "DWWS1"] <- "Freshwater"
Samples[code_name == "WWS1"] <- "Freshwater"

#Localisation
Localisation <- "lake water"
Localisation[1:61] <- "lake water"
Localisation[str_detect(code_name, pattern = "WS1")] <- "Edremit"
Localisation[str_detect(code_name, pattern = "WS2")] <- "Ergil-1"
Localisation[str_detect(code_name, pattern = "WS3")] <- "Ergil-2"
Localisation[str_detect(code_name, pattern = "WS5")] <- "Gevaş"
Localisation[str_detect(code_name, pattern = "WS6")] <- "Gevaş-Tatvan"
Localisation[str_detect(code_name, pattern = "WS7")] <- "Gevaş-DSİ-1"
Localisation[str_detect(code_name, pattern = "WS8")] <- "Gevaş-DSİ-2"
Localisation[str_detect(code_name, pattern = "WS9")] <- "Akdamar"
Localisation[str_detect(code_name, pattern = "VB1")] <- "Edremit"
Localisation[str_detect(code_name, pattern = "VB2")] <- "Gevaş-İnköy"

#Temperatures
Temperature <- "6.1"
Temperature[1:61] <- "6.1"
Temperature[Localisation == "Ergil-1"] <- "9.2"
Temperature[Localisation == "Ergil-2"] <- "8.1"
Temperature[Localisation == "Gevaş"] <- "7.8"
Temperature[Localisation == "Gevaş-Tatvan"] <- "5.5"
Temperature[Localisation == "Gevaş-DSİ-1"] <- "5.5"
Temperature[Localisation == "Gevaş-DSİ-2"] <- "4.7"
Temperature[Localisation == "Akdamar"] <- "6.4"
Temperature[Localisation == "Gevaş-İnköy"] <- "??"

#profondeur
Profondeur <- "7-10"
Profondeur[1:61] <- "7-10"
Profondeur[Localisation == "Ergil-1"] <- "0-1"
Profondeur[Localisation == "Ergil-2"] <- "0-1"
Profondeur[Localisation == "Gevaş"] <- "7-10"
Profondeur[Localisation == "Gevaş-Tatvan"] <- "7-10"
Profondeur[Localisation == "Gevaş-DSİ-1"] <- "7-10"
Profondeur[Localisation == "Gevaş-DSİ-2"] <- "0-1"
Profondeur[Localisation == "Akdamar"] <- "0-1"
Profondeur[Localisation == "Gevaş-İnköy"] <- "??"

#oxygen
Oxygen <- "4"
Oxygen[1:61] <- "4"
Oxygen[Localisation == "Ergil-1"] <- "4.2"
Oxygen[Localisation == "Ergil-2"] <- "4.2"
Oxygen[Localisation == "Gevaş (pier)"] <- "4.1"
Oxygen[Localisation == "Gevaş"] <- "4.1"
Oxygen[Localisation == "Gevaş-Tatvan"] <- "4.1"
Oxygen[Localisation == "Gevaş-DSİ-1"] <- "4"
Oxygen[Localisation == "Gevaş-DSİ-2"] <- "4"
Oxygen[Localisation == "Akdamar"] <- "3.9"
Oxygen[Localisation == "Gevaş-İnköy"] <- "??"

#pH
pH <- "9.55"
pH[1:61] <- "9.55"
pH[Localisation == "Ergil-1"] <- "9.57"
pH[Localisation == "Ergil-2"] <- "7.90"
pH[Localisation == "Gevaş"] <- "9.38"
pH[Localisation == "Tatvan"] <- "9.56"
pH[Localisation == "Gevaş-DSİ-1"] <- "9.56"
pH[Localisation == "Gevaş-DSİ-2"] <- "9.56"
pH[Localisation == "Akdamar"] <- "9.56"
pH[Localisation == "Gevaş-İnköy"] <- "??"
samdf <- data.frame(Run, code_name, Samples, Localisation, Temperature, Profondeur, Oxygen, pH) 
print(samdf)
```




#mon samdf

```{r}
samples.out <- rownames(seqtab.nochim)
sample_type <- sapply(strsplit(samples.out, "_"), `[`, 2)
s_sample_type <- substr(sample_type,1,1)

#code_name <- as.character(sapply(strsplit(samples.out, "_"), `[`, 2))
#localisation <- as.character(sapply(strsplit(samples.out, "_"), `[`, 3))
#depth <- as.character(sapply(strsplit(samples.out, "_"), `[`, 4))
#Temperature <- as.character(sapply(strsplit(samples.out, "_"), `[`, 5))
#pH <- as.character(sapply(strsplit(samples.out, "_"), `[`, 6))
#oxygen <- as.character(sapply(strsplit(samples.out, "_"), `[`, 7))

samdf <- data.frame(sample_type=s_sample_type)

samdf$sample_type <- "fish"
samdf$sample_type[c(4,7,8,11,12,17,18,22,23,28,29,32,33,37,39)] <- "sediment"
samdf$sample_type[c(6,9,10,13:15,19:21,24:26,30,31,34:36,40,41)] <- "water"
samdf$code_name[1:61]<-c("VB1-10","VB1-9","VB1-8","WSWcontrol","VB1-7","WS9W","WS9K","WS9","WWS9","WS8W","WS8K","WS8","WWS8","WWS7","WS6W","VB1-6","WS6K","WS6","DWWS6","WWS6","WS5W","WS5K","WS5","DWWS5","WWS5","WS3W","VB1-5","WS3K","WS3","WWS3","WS2W","WS2K","WS2","DWWS2","WWS2","WS1W","WS1K","VB1-4","WS1","DWWS1","WWS1","VB2-27","VB2-26","VB2-25","VB2-24","VB2-23","VB2-22","VB2-21","VB1-3","VB2-20","VB2-19","VB2-18","VB2-17","VB2-16","VB2-15","VB1-14","VB1-13","VB1-12","VB1-11","VB1-2","VB1-1")


#Localisation
samdf$localisation <- "lake water"
samdf$localisation[samdf$code_name > "WS1"] <- "Edremit"
samdf$localisation[samdf$code_name > "WS2"] <- "Ergil-1"
samdf$localisation[samdf$code_name > "WS3"] <- "Ergil-2"
samdf$localisation[samdf$code_name > "WS5"] <- "Gevaş"
samdf$localisation[samdf$code_name > "WS6"] <- "Gevaş-Tatvan"
samdf$localisation[samdf$code_name > "WS7"] <- "Gevaş-DSİ-1"
samdf$localisation[samdf$code_name > "WS8"] <- "Gevaş-DSİ-2"
samdf$localisation[samdf$code_name > "WS9"] <- "Akdamar"
#samdf$localisation[samdf$code_name > "VB1-"] <- "Edremit"
#samdf$localisation[samdf$code_name > "VB2-"] <- "Gevaş-İnköy"

#Temperatures
samdf$Temperature <- "6.1"
samdf$Temperature[samdf$localisation > "Ergil-1"] <- "9.2"
samdf$Temperature[samdf$localisation > "Ergil-2"] <- "8.1"
samdf$Temperature[samdf$localisation > "Gevaş"] <- "7.8"
samdf$Temperature[samdf$localisation > "Gevaş-Tatvan"] <- "5.5"
samdf$Temperature[samdf$localisation > "Gevaş-DSİ-1"] <- "5.5"
samdf$Temperature[samdf$localisation > "Gevaş-DSİ-2"] <- "4.7"
samdf$Temperature[samdf$localisation > "Akdamar"] <- "6.4"


#profondeur
samdf$depth<- "7-10"
samdf$depth[samdf$localisation > "Ergil-1"] <- "0-1"
samdf$depth[samdf$localisation > "Ergil-2"] <- "0-1"
samdf$depth[samdf$localisation > "Gevaş"] <- "7-10"
samdf$depth[samdf$localisation > "Gevaş-Tatvan"] <- "7-10"
samdf$depth[samdf$localisation > "Gevaş-DSİ-1"] <- "7-10"
samdf$depth[samdf$localisation > "Gevaş-DSİ-2"] <- "0-1"
samdf$depth[samdf$localisation > "Akdamar"] <- "0-1"

#oxygen
samdf$oxygen <- "4"
samdf$oxygen[samdf$localisation > "Ergil-1"] <- "4.2"
samdf$oxygen[samdf$localisation > "Ergil-2"] <- "4.2"
samdf$oxygen[samdf$localisation > "Gevaş (pier)"] <- "4.1"
samdf$oxygen[samdf$localisation > "Gevaş"] <- "4.1"
samdf$oxygen[samdf$localisation > "Gevaş-Tatvan"] <- "4.1"
samdf$oxygen[samdf$localisation > "Gevaş-DSİ-1"] <- "4"
samdf$oxygen[samdf$localisation > "Gevaş-DSİ-2"] <- "4"
samdf$oxygen[samdf$localisation > "Akdamar"] <- "3.9"

#pH
samdf$pH <- "9.55"
samdf$pH[samdf$localisation > "Ergil-1"] <- "9.57"
samdf$pH[samdf$localisation > "Ergil-2"] <- "7.90"
samdf$pH[samdf$localisation > "Gevaş"] <- "9.38"
samdf$pH[samdf$localisation > "Tatvan"] <- "9.56"
samdf$pH[samdf$localisation > "Gevaş-DSİ-1"] <- "9.56"
samdf$pH[samdf$localisation > "Gevaş-DSİ-2"] <- "9.56"
samdf$pH[samdf$localisation > "Akdamar"] <- "9.56"

rownames(samdf) <- samples.out
print(samdf)
```




```{r}
ps <- phyloseq(otu_table(seqtab.nochim, taxa_are_rows=FALSE), 
               sample_data(samdf), 
               tax_table(taxa))
```

```{r}
dna <- Biostrings::DNAStringSet(taxa_names(ps))
names(dna) <- taxa_names(ps)
ps <- merge_phyloseq(ps, dna)
taxa_names(ps) <- paste0("ASV", seq(ntaxa(ps)))
ps
```

```{r}
plot_richness(ps, x="sample_type", measures=c("Shannon"), color="localisation")

#Alpha diversity measuring richness of bacterial communities of lake was determined by Shannon diversity values. Directly studied water and sediment samples showed higher diversity values for Shannon diversity index than pre-enriched samples of both water and sediment as well as pre-enriched fsh samples (see supplementary information Table S1).
#vérifier ça 
```

```{r, include=FALSE}
ps.prop <- transform_sample_counts(ps, function(otu) otu/sum(otu))
ord.nmds.bray <- ordinate(ps.prop, method="PCoA", distance="bray")
```

```{r}
plot_ordination(ps.prop, ord.nmds.bray, color="sample_type", title="Bray PCoA", shape="Jour")
```
#en ordination faire une pcoa et une CCA


```{r, include=FALSE}
ps.prop2 <- transform_sample_counts(ps, function(otu) otu/sum(otu))
ord.nmds.bray2 <- ordinate(ps.prop, method="PCoA", distance="jaccard")
```

```{r}
plot_ordination(ps.prop2, ord.nmds.bray2, color="Profondeur", title="Jaccard PCoA", shape="Jour")
```

```{r}
top20 <- names(sort(taxa_sums(ps), decreasing=TRUE))[1:20]
ps.top20 <- transform_sample_counts(ps, function(OTU) OTU/sum(OTU))
ps.top20 <- prune_taxa(top20, ps.top20)
plot_bar(ps.top20, x="sampe_type", fill="Class") + facet_wrap(~sample_type, scales="free_x")
```

```{r}
top20 <- names(sort(taxa_sums(ps), decreasing=TRUE))[1:20]
ps.top20 <- transform_sample_counts(ps, function(OTU) OTU/sum(OTU))
ps.top20 <- prune_taxa(top20, ps.top20)
plot_bar(ps.top20, x="localisation", fill="Class") + facet_wrap(~Mois, scales="free_x")
```


.
.
.

