---
title: "CC3 Lake Van"
output: github_document
date: "2022-12-20"
---

#charger toutes les librairies
```{r library, include=FALSE}
library(phyloseq)
library(dada2)
library(DECIPHER)
library(phangorn)
library(ggplot2)
library(gridExtra)
library(shiny)
library(miniUI)
library(caret)
library(pls)
library(e1071)
library(ggplot2)
library(randomForest)
library(dplyr)
library(ggrepel)
#library(nlme)
library(devtools)
library(reshape2)
library(PMA)
#library(structSSI)
library(ade4)
library(ggnetwork)
library(intergraph)
library(scales)
#library(genefilter)
#library(impute)
library(phyloseqGraphTest)
library(Biostrings)
```

```{bash, eval=FALSE}
mkdir data
```

```{bash, eval=FALSE}
wget -P data -i fasta
```

#créer nouv variables qui reçoivent tous les noms de fichiers qui se terminent par -R1 ou -R2 et les tries par ordre alphabetique
```{r}
path <- "data"
list.files(path)
```
#profils qualité des lectures : obtient graph
```{r}
fnFs <- sort(list.files(path, pattern="_1", full.names = TRUE))
fnRs <- sort(list.files(path, pattern="_2", full.names = TRUE))
sample.names <- sapply(strsplit(basename(fnFs), "_"), `[`, 1)
```

```{r}
plotQualityProfile(fnRs[1:2])
plotQualityProfile(fnFs[1:2])
```

#Filter and trim
```{r}
filtFs <- file.path(path, "filtered", paste0(sample.names, "_F_filt.fastq.gz"))
filtRs <- file.path(path, "filtered", paste0(sample.names, "_R_filt.fastq.gz"))
names(filtFs) <- sample.names
names(filtRs) <- sample.names
```

#etape de filtration de qualité
```{r}
out <- filterAndTrim(fwd = fnFs, filt = filtFs, 
  rev = fnRs, filt.rev = filtRs, 
              maxN=0, maxEE=c(2,2), truncQ=2, rm.phix=TRUE, trimLeft=c(18,18), truncLen=c(150,140),
              compress=TRUE, multithread=TRUE)
head(out)

#on va pas en dessous de 250
#il faut pas couper trop court pour pouvoir avoir une partie commune pour l'allignement (environ 20nt), ici on séquence la région V3 et V4 (300pb en tout) , on voit qu'on à des séquences de 150 nt en forward et 150nt en reverse 
#truncLen veut dire qu'on coupe à 150 et 140 (déterminé jusqu'à où le score de qualité est acceptable ) 150 sur le R1=forward et 140 sur le R2=reverse, faut bien regarder la longueur des fragments pour garder une superposition des deux lors de l'alignement (overlap) si on coupe trop court on en aura pas 
#maxN=0 quand séquenceur sait pas quelle pb c'est il met un N, donc on dit que si il y a au moins 1 N dans la seq on l'enlève car sera de mauvaise qualité 
#truncQ : a chaque fois que le long d'une sequence on voit apparaitre un score de qualié qui est inférieur à Q20 il coupe la séquence à ce niveau
#Trimleft : enlever les amorces à gauches (50 premiers nucléotides pour le forward et 55 premiers nucléotides pour le reverse)
#filter and trim : fonction qui permet de faire la filtration quelité des séquences 
#obtient read.in : nbr de séquences qu'il avait avant et read.out : nbr de séquences qu'il obtient après les avoir filtré
```


#model d'erreur

```{r}
errFs <- learnErrors(filtFs, multithread=TRUE)
errRs <- learnErrors(filtRs, multithread=TRUE)
```

```{r}
plotErrors(errFs, nominalQ=TRUE)
```

```{r}
plotErrors(errRs, nominalQ=TRUE)
```

#corriger les erreurs

```{r}
dadaFs <- dada(filtFs, err=errFs, multithread=TRUE)
```

```{r}
dadaRs <- dada(filtRs, err=errRs, multithread=TRUE)
```


#faire l'allignement des R1 et R2
```{r}
mergers <- mergePairs(dadaFs, filtFs, dadaRs, filtRs, justConcatenate=TRUE, verbose=TRUE)
head(mergers[[1]])

#avec la méthode sans justConcatenate aucun paired-reads n'est formé 
#cette fonction permet de faire en sorte que le forward et le reverse soient concaténés en laissant un spacer (de 10 Ns) entre les deux 
```

#créer table d'observation des séquences :
```{r}
seqtabAll <- makeSequenceTable(mergers[!grepl("Mock", names(mergers))])
table(nchar(getSequences(seqtabAll)))
#on importe toutes les séquences de la table sauf celle Mock (car est une séquence artificielle introduite pour vérifier que ça marche)
#deuxième ligne = nombre de caractères 
#troisième ligne = nombre de séquences qui ont ce nombre de caractères 
#permet de vérifier que l'allignement est bien fait

```


#enlever les chimères = séquences avec un bout de séquence d'une bactérie et un bout d'une autre bactérie , se produit pendant la PCR lorsque l'ARNpol se décroche avant la fin 
```{r}
seqtab.nochim <- removeBimeraDenovo(seqtabAll, method="consensus", multithread=TRUE, verbose=TRUE)
dim(seqtab.nochim)
```

```{r}
sum(seqtab.nochim)/sum(seqtabAll)
```

#Track reads through the pipeline
```{r}
getN <- function(x) sum(getUniques(x))
track <- cbind(out, sapply(dadaFs, getN), sapply(dadaRs, getN), sapply(mergers, getN), rowSums(seqtab.nochim))
colnames(track) <- c("input", "filtered", "denoisedF", "denoisedR", "merged", "nonchim")
rownames(track) <- sample.names
head(track)
```


#annotation taxonomique
```{bash, include=FALSE, eval=FALSE}
#1-télécharger fichier
wget https://zenodo.org/record/4587955/files/silva_nr99_v138.1_train_set.fa.gz?download=1
```

```{r}
#assigner taxo
taxa <- assignTaxonomy(seqtab.nochim, "silva_nr99_v138.1_train_set.fa.gz?download=1", multithread=TRUE)
```

```{r}
taxa.print <- taxa 
rownames(taxa.print) <- NULL
head(taxa.print)
```

```{bash, include=FALSE, eval=TRUE}
wget http://www2.decipher.codes/Classification/TrainingSets/SILVA_SSU_r138_2019.RData
```


```{r}
dna <- DNAStringSet(getSequences(seqtab.nochim)) 
load("SILVA_SSU_r138_2019.RData") 
ids <- IdTaxa(dna, trainingSet, strand="top", processors=NULL, verbose=FALSE) 
ranks <- c("domain", "phylum", "class", "order", "family", "genus", "species") 
taxid <- t(sapply(ids, function(x) {
        m <- match(ranks, x$rank)
        taxa <- x$taxon[m]
        taxa[startsWith(taxa, "unclassified_")] <- NA
        taxa
}))
colnames(taxid) <- ranks; rownames(taxid) <- getSequences(seqtab.nochim)
```

```{r}
theme_set(theme_bw())
```

#samdf ALEX

```{r}
library(stringr)
```

```{r}
theme_set(theme_bw())
```

```{r}
samples.out <- rownames(seqtab.nochim)
code_name <- "XXXXXX"
code_name[samples.out == "SRR14616918"] <- "VB1-10"
code_name[samples.out == "SRR14616919"] <- "VB1-9"
code_name[samples.out == "SRR14616920"] <- "VB1-8"
code_name[samples.out == "SRR14616921"] <- "WSWcontrol"
code_name[samples.out == "SRR14616922"] <- "VB1-7"
code_name[samples.out == "SRR14616923"] <- "WS9W"
code_name[samples.out == "SRR14616924"] <- "WS9K"
code_name[samples.out == "SRR14616925"] <- "WS9"
code_name[samples.out == "SRR14616926"] <- "WWS9"
code_name[samples.out == "SRR14616927"] <- "WS8W"
code_name[samples.out == "SRR14616928"] <- "WS8K"
code_name[samples.out == "SRR14616929"] <- "WS8"
code_name[samples.out == "SRR14616930"] <- "WWS8"
code_name[samples.out == "SRR14616931"] <- "WWS7"
code_name[samples.out == "SRR14616932"] <- "WS6W"
code_name[samples.out == "SRR14616933"] <- "VB1-6"
code_name[samples.out == "SRR14616934"] <- "WS6K"
code_name[samples.out == "SRR14616935"] <- "WS6"
code_name[samples.out == "SRR14616936"] <- "DWWS6"
code_name[samples.out == "SRR14616937"] <- "WWS6"
code_name[samples.out == "SRR14616938"] <- "WS5W"
code_name[samples.out == "SRR14616939"] <- "WS5K"
code_name[samples.out == "SRR14616940"] <- "WS5"
code_name[samples.out == "SRR14616941"] <- "DWWS5"
code_name[samples.out == "SRR14616942"] <- "WWS5"
code_name[samples.out == "SRR14616943"] <- "WS3W"
code_name[samples.out == "SRR14616944"] <- "VB1-5"
code_name[samples.out == "SRR14616945"] <- "WS3K"
code_name[samples.out == "SRR14616946"] <- "WS3"
code_name[samples.out == "SRR14616947"] <- "WWS3"
code_name[samples.out == "SRR14616948"] <- "WS2W"
code_name[samples.out == "SRR14616949"] <- "WS2K"
code_name[samples.out == "SRR14616950"] <- "WS2"
code_name[samples.out == "SRR14616951"] <- "DWWS2"
code_name[samples.out == "SRR14616952"] <- "WWS2"
code_name[samples.out == "SRR14616953"] <- "WS1W"
code_name[samples.out == "SRR14616954"] <- "WS1K"
code_name[samples.out == "SRR14616955"] <- "VB1-4"
code_name[samples.out == "SRR14616956"] <- "WS1"
code_name[samples.out == "SRR14616957"] <- "DWWS1"
code_name[samples.out == "SRR14616958"] <- "WWS1"
code_name[samples.out == "SRR14616959"] <- "VB2-27"
code_name[samples.out == "SRR14616960"] <- "VB2-26"
code_name[samples.out == "SRR14616961"] <- "VB2-25"
code_name[samples.out == "SRR14616962"] <- "VB2-24"
code_name[samples.out == "SRR14616963"] <- "VB2-23"
code_name[samples.out == "SRR14616964"] <- "VB2-22"
code_name[samples.out == "SRR14616965"] <- "VB2-21"
code_name[samples.out == "SRR14616966"] <- "VB1-3"
code_name[samples.out == "SRR14616967"] <- "VB-20"
code_name[samples.out == "SRR14616968"] <- "VB2-19"
code_name[samples.out == "SRR14616969"] <- "VB2-18"
code_name[samples.out == "SRR14616970"] <- "VB2-17"
code_name[samples.out == "SRR14616971"] <- "VB2-16"
code_name[samples.out == "SRR14616972"] <- "VB2-15"
code_name[samples.out == "SRR14616973"] <- "VB1-14"
code_name[samples.out == "SRR14616974"] <- "VB1-13"
code_name[samples.out == "SRR14616975"] <- "VB1-12"
code_name[samples.out == "SRR14616976"] <- "VB1-11"
code_name[samples.out == "SRR14616977"] <- "VB1-2"
code_name[samples.out == "SRR14616978"] <- "VB1-1"
Samples <- "Fish"
Samples[1:61]<- "Fish"
Samples[code_name == "WSWcontrol"] <- "Sediment"
Samples[code_name == "WS9W"] <- "Sediment EPL"
Samples[code_name == "WS9K"] <- "Direct Sediment"
Samples[code_name == "WS9"] <- "Sediment EP"
Samples[code_name == "WWS9"] <- "Enrichie Freshwater"
Samples[code_name == "WS8W"] <- "Sediment EPL"
Samples[code_name == "WS8K"] <- "Direct Sediment"
Samples[code_name == "WS8"] <- "Sediment EP"
Samples[code_name == "WWS8"] <- "Enrichie Freshwater"
Samples[code_name == "WWS7"] <- "Enrichie Freshwater"
Samples[code_name == "WS6W"] <- "Sediment EPL"
Samples[code_name == "WS6K"] <- "Direct Sediment"
Samples[code_name == "WS6"] <- "Sediment EP"
Samples[code_name == "DWWS6"] <- "Direct Freshwater"
Samples[code_name == "WWS6"] <- "Enrichie Freshwater"
Samples[code_name == "WS5W"] <- "Sediment EPL"
Samples[code_name == "WS5K"] <- "Direct Sediment"
Samples[code_name == "WS5"] <- "Sediment EP"
Samples[code_name == "DWWS5"] <- "Direct Freshwater"
Samples[code_name == "WWS5"] <- "Enrichie Freshwater"
Samples[code_name == "WS3W"] <- "Sediment EPL"
Samples[code_name == "WS3K"] <- "Direct Sediment"
Samples[code_name == "WS3"] <- "Sediment EP"
Samples[code_name == "WWS3"] <- "Enrichie Freshwater"
Samples[code_name == "WS2W"] <- "Sediment EPL"
Samples[code_name == "WS2K"] <- "Direct Sediment"
Samples[code_name == "WS2"] <- "Sediment EP"
Samples[code_name == "DWWS2"] <- "Direct Freshwater"
Samples[code_name == "WWS2"] <- "Enrichie Freshwater"
Samples[code_name == "WS1W"] <- "Sediment EPL"
Samples[code_name == "WS1K"] <- "Direct Sediment"
Samples[code_name == "WS1"] <- "Sediment EP"
Samples[code_name == "DWWS1"] <- "Direct Freshwater"
Samples[code_name == "WWS1"] <- "Enrichie Freshwater"
#Localisation
Localisation <- "lake water"
Localisation[1:61] <- "lake water"
Localisation[str_detect(code_name, pattern = "WS1")] <- "Edremit"
Localisation[str_detect(code_name, pattern = "WS2")] <- "Ergil-1"
Localisation[str_detect(code_name, pattern = "WS3")] <- "Ergil-2"
Localisation[str_detect(code_name, pattern = "WS5")] <- "Gevaş"
Localisation[str_detect(code_name, pattern = "WS6")] <- "Gevaş-Tatvan"
Localisation[str_detect(code_name, pattern = "WS7")] <- "Gevaş-DSİ-1"
Localisation[str_detect(code_name, pattern = "WS8")] <- "Gevaş-DSİ-2"
Localisation[str_detect(code_name, pattern = "WS9")] <- "Akdamar"
Localisation[str_detect(code_name, pattern = "VB1")] <- "Edremit"
Localisation[str_detect(code_name, pattern = "VB2")] <- "Gevaş-İnköy"
#Temperatures
Temperature <- "6.1"
Temperature[1:61] <- "6.1"
Temperature[Localisation == "Ergil-1"] <- "9.2"
Temperature[Localisation == "Ergil-2"] <- "8.1"
Temperature[Localisation == "Gevaş"] <- "7.8"
Temperature[Localisation == "Gevaş-Tatvan"] <- "5.5"
Temperature[Localisation == "Gevaş-DSİ-1"] <- "5.5"
Temperature[Localisation == "Gevaş-DSİ-2"] <- "4.7"
Temperature[Localisation == "Akdamar"] <- "6.4"
Temperature[Localisation == "Gevaş-İnköy"] <- "?"
#profondeur
Profondeur <- "7-10"
Profondeur[1:61] <- "7-10"
Profondeur[Localisation == "Ergil-1"] <- "0-1"
Profondeur[Localisation == "Ergil-2"] <- "0-1"
Profondeur[Localisation == "Gevaş"] <- "7-10"
Profondeur[Localisation == "Gevaş-Tatvan"] <- "7-10"
Profondeur[Localisation == "Gevaş-DSİ-1"] <- "7-10"
Profondeur[Localisation == "Gevaş-DSİ-2"] <- "0-1"
Profondeur[Localisation == "Akdamar"] <- "0-1"
Profondeur[Localisation == "Gevaş-İnköy"] <- "?"
#oxygen
Oxygen <- "4"
Oxygen[1:61] <- "4"
Oxygen[Localisation == "Ergil-1"] <- "4.2"
Oxygen[Localisation == "Ergil-2"] <- "4.2"
Oxygen[Localisation == "Gevaş (pier)"] <- "4.1"
Oxygen[Localisation == "Gevaş"] <- "4.1"
Oxygen[Localisation == "Gevaş-Tatvan"] <- "4.1"
Oxygen[Localisation == "Gevaş-DSİ-1"] <- "4"
Oxygen[Localisation == "Gevaş-DSİ-2"] <- "4"
Oxygen[Localisation == "Akdamar"] <- "3.9"
Oxygen[Localisation == "Gevaş-İnköy"] <- "?"
#pH
pH <- "9.55"
pH[1:61] <- "9.55"
pH[Localisation == "Ergil-1"] <- "9.57"
pH[Localisation == "Ergil-2"] <- "7.90"
pH[Localisation == "Gevaş"] <- "9.38"
pH[Localisation == "Tatvan"] <- "9.56"
pH[Localisation == "Gevaş-DSİ-1"] <- "9.56"
pH[Localisation == "Gevaş-DSİ-2"] <- "9.56"
pH[Localisation == "Akdamar"] <- "9.56"
pH[Localisation == "Gevaş-İnköy"] <- "?"
samdf <- data.frame(code_name, Samples, Localisation, Temperature, Profondeur, Oxygen, pH) 
rownames(samdf) <- samples.out
print(samdf)
```


```{r}
ps <- phyloseq(otu_table(seqtab.nochim, taxa_are_rows=FALSE), 
               sample_data(samdf), 
               tax_table(taxa))
```


```{r}
dna <- Biostrings::DNAStringSet(taxa_names(ps))
names(dna) <- taxa_names(ps)
ps <- merge_phyloseq(ps, dna)
taxa_names(ps) <- paste0("ASV", seq(ntaxa(ps)))
ps
```

```{r}
plot_richness(ps, x="Samples", measures="Shannon", color="Samples")
```

#Extrait de l'article : Alpha diversity measuring richness of bacterial communities of lake was determined by Shannon diversity values. Directly studied water and sediment samples showed higher diversity values for Shannon diversity index than pre-enriched samples of both water and sediment as well as pre-enriched fsh samples (see supplementary information Table S1).

# Nos observations: nos résultats confirment les dires des auteurs, on observe effectivement une plus grande diversité alpha dans les sédiments et l'eau du Lac surtout pour les échantillons non enrichis 




#les auteurs n'ont pas réalisé de PCoA

```{r, include=FALSE}
ps.prop <- transform_sample_counts(ps, function(otu) otu/sum(otu))
ord.nmds.bray <- ordinate(ps.prop, method="PCoA", distance="bray")
```

#PCoA pH
```{r}
plot_ordination(ps.prop, ord.nmds.bray, color="Samples", title="Bray PCoA", shape="pH")
```
#en ordination faire une pcoa et une CCA
```{r}
ps.prop2 <- transform_sample_counts(ps, function(otu) otu/sum(otu))
ord.nmds.bray2 <- ordinate(ps.prop, method="PCoA", distance="jaccard")
```


#PCoA Oxygen
```{r}
plot_ordination(ps.prop2, ord.nmds.bray2, color="Samples", title="PCoA", shape="Oxygen")
```


```{r}
ps.prop3 <- transform_sample_counts(ps, function(otu) otu/sum(otu))
ord.coa.bray <- ordinate(ps.prop3, method="PCoA", distance="jaccard")
```


#PCoA Temperature
```{r}
plot_ordination(ps.prop3, ord.coa.bray, color="Samples", title="PCoA", shape="Temperature")
```

#Regroupement en OTU au niveau Phylum
```{r}
top20 <- names(sort(taxa_sums(ps), decreasing=TRUE))[1:20]
ps.top20 <- transform_sample_counts(ps, function(OTU) OTU/sum(OTU))
ps.top20 <- prune_taxa(top20, ps.top20)
plot_bar(ps.top20, x="code_name", fill="Phylum") + facet_wrap(~Samples, scales="free_x")
```

#Le classifieur n'est pas allé plus loin que le domaine pour les échantillons directs d'eau et de sédiments. 
#On remarque une très forte dominance des portéobactéries dans tous nos échantillons et en particulier dans ceux provenant des poissons. Dans les sédiments il y a également une faible abondance de Fusobactéria et de Firmicutes, celle-ci est plus importante dans les échantillons d'eau avec même certaines échantillons dans lesquels elles sont plus abondantes que les gammaproteobacteria (WS3).
#dans l'article, les fish samples sont dominés par des protéobactéries et des firmicutes, cette dernière n'est pas visibles sur nos analyses. Pour les échantillons de sédiments, ils étaient divisés en deux catégories : les pré-enrichis avec de l'eau peptonée et les pré-enrichis avec de l'eau peptonées suplémentés de l'eau du lac. 
#En accord avec nos observations, ces échantillons sédimntaires contiennent des protéobactéries, des Firmicutes et des Fusobacteriota pour ceux enrichis à l'eau peptonée. Ceux supplémentés avec l'eau du Lac contenaient également des bactéries appartenants à ces trois phylums mais nos résultats n'ont pas montré celles du phylum Firmicutes. Par ailleurs, les auteurs avaient en plus observés des Bactéroidota, Chloroflexi, Cyanobactéries et des Désulfocatéries que nous ne retrouvons pas ici surement du fait de leur faible abondance .
#Enfin, pour les éhcantillons d'eau, il y avait une très forte domination des protéobactéries dans les deux conditions , avec la présence de quelques Firmicutes dans les échantillons enrichis selon l'article. Cela concorde avec nos résultats obtenus pour l'eau enrichie.


#OTU avec les familles 
```{r}
top20 <- names(sort(taxa_sums(ps), decreasing=TRUE))[1:20]
ps.top20 <- transform_sample_counts(ps, function(OTU) OTU/sum(OTU))
ps.top20 <- prune_taxa(top20, ps.top20)
plot_bar(ps.top20, x="code_name", fill="Family") + facet_wrap(~Samples, scales="free_x")
```
#Au niveau des familles, il n'y a aucun résultat pour les échantillons directs d'eau et de sédiments, le classifieur n'est pas allé plus loin que le domaine. 
#Les procaryotes issus des sédiments enrichis à l'eau peptonée semblent être en grande majorité des Vibrionacea Sauf pour WS3 qui est dominée par les Peptostreptococcaceae. Pour les sédiments suplémentés en eau du lac on remarque aussi une dominance des Vibrionacea avec en plus faible abondance des Leptotrichiaceae. Ce résultat ne concorde pas avec ceux énoncé dans l'article puisqu'il y avait bien des bactéries de cette famille présente mais en faible abondance, à la place les Bacillacea était la deuxième famille la plus abondante. 
#concernant l'eau du Lac enrichie on remarque ausi une abondance des Vibrionaceae ainsi que des aeromonadaceae (en particulier pour WWS3) et en plus faible abondance des Peptostreptococcaceae. Ces résultas sont en accord avec ceux obtenus par les auteurs.
#Enfin, pour les échantillons de bactéries présentes sur les poissons notre analyse montre la présence de Vibrionaceae uniquement. Dans notre article il est indiqué qu'il y à également d'autres familles présentes mais celles-ci étant en très faible quantités elles n'apparaissent suremet pas sur la figure ci-dessus.


#CCA
```{r}
library(vegan)
library(labdsv)
```

#fabriquer une dataframe avec toutes nos variables physico-chimiques
```{r}
vecteur1 <- pH ; vecteur2 <- Oxygen; vecteur3 <- Temperature; vecteur4<-code_name
data_Var<- data.frame(x = vecteur1, y = vecteur2, z= vecteur3, a= vecteur4) 

colnames(data_Var)<- c("pH","Oxygen","Temperature","code_names")
```

#trouver comment faire le varespec, doit avoir une valeur numérique
```{r}
DCA <- decorana (seqtabAll)
DCA
```

# Function metaMDS is a wrapper to perform non-metric multidimensional scaling
```{r}
ord <- metaMDS(seqtabAll)
```

#intégrer variables environementales 
```{r}
ord.fit <- envfit(ord ~ pH + Oxygen+ Temperature, data=data_Var, perm=999)
ord.fit
```

```{r}
plot(ord, dis="site")
plot(ord.fit, type = "ordiarrows")
```

#faire une CCA en fonction des 3 vecteurs : pH, Oxygen, Température 
```{r}
ordCCA <- cca(seqtabAll ~ pH + Oxygen +Temperature, data=data_Var)
ordCCA
```

```{r}
plot(ordCCA)
points(ordCCA, display = 'sites', col(data_Var, as.factor=TRUE), pch=".",)
ordiarrows(ordCCA, Oxygen, display = "sites", label=TRUE) 
```
#rond noirs = échantillons, croix rouges = ASV

#pour la CCA il aurai fallu obtenir 3 axes distinct avec pH, Température et Oxygène mais je n'arrive à afficher que plusieurs axes concernant l'une des 3 variables à la fois (ici Oxygène)

#cependant, grâce aux PCoA on peut remarquer que la biodiversité présente dans les sédiments d'eau semble influencée par le pH (sortout les échantillons d'eau directs) uniquement. Les procaryotes issus de l'eau enrichie et les sédiments sont quant à eux influencés par le pH mais aussi la concentration d'oxygène dissoud. La Température ne semblre cependant pas avoir d'effet notable. Aucune corrélation entre ces paramètres physico-chimiques et les autres échantillons n'est observée. 






















